# 计算IRR的时候，要不要考虑银行贷款？

提问人：zhongchanghua 时间：2016-08-22 18:00:29
假如某公司打算投资一个项目，总投资额 2 亿人民币，其中一半是从银行贷款，自己只需要支出 1 亿人民币，那么在计算IRR的时候，资本支出按 1 亿还是 2 亿来算？
谢谢！

回答人：chenyiwei
资本支出按 2 亿元的总支出计算，项目自身的IRR与所采用的融资方式无关。如果项目自身的IRR高于借款的IRR，才有借款投资该项目的价值。